臺灣臺南地方法院刑事判決　　　　　　 93年度交訴字第123號
公　訴　人　臺灣臺南地方法院檢察署檢察官
被　　　告　乙○○
選任辯護人　莊美貴律師
上列被告因公共危險等案件，經檢察官提起公訴（93年度偵字第
3491號），被告就被訴事實為有罪之陳述，本院裁定進行簡式審
判程序，判決如下：
    主  文
乙○○從事業務之人，因業務上之過失傷害人致重傷，處有期徒
刑參月，如易科罰金，以參佰元折算壹日；又駕駛動力交通工具
肇事，致人傷而逃逸，處有期徒刑陸月，如易科罰金，以參佰元
折算壹日。應執行有期徒刑捌月，如易科罰金，以參佰元折算壹
日。
    事實及理由
一、乙○○係台南縣新化鎮新化果菜市場股份有限公司之垃圾清
    運員，平日工作並包含駕駛大貨車收集與清運垃圾，為從事
    駕駛業務之人。其於民國92年10月14日晚間，在未考領有合
    格大貨車駕駛執照之情況下，竟駕駛之車牌號碼號UF-551號
    自用大貨車（垃圾車），沿台南縣新化鎮那拔理境內之省道
    台20線公路外側快車道，由東往西方向行駛。後於同日晚間
    6點45分左右，途經該省道15.4公里處時，其理應注意汽車
    行駛時，駕駛人應注意車前狀況，並隨時採取必要之安全措
    施，又依當時天候雖係雨天、但路面無缺陷、視距亦屬良好
    等情形以觀，客觀上亦無不能注意之情事，其竟疏於注意車
    前狀況即貿然前行，以致不慎自後撞及駕駛牌號碼VKP-658
    號輕型機車，沿上開省道台20線公路，同向在前行經該處而
    停車拿取置物箱物品，亦疏未注意不得任意站立於快車道之
    楊許素欣，並造成楊許素欣受有嚴重腦挫傷、意識昏迷、頭
    部外傷、顱骨骨折、多處顱內出血，導致嚴重失智等於身體
    有重大難治之重傷害。豈知乙○○駕車肇事並造成楊許素欣
    受重傷之結果後，竟未下車察看，且未採取任何救護措施或
    報警前來處理，隨即駕車逕行逃離現場。後經警根據現場遺
    留之塑膠碎片，而循線於同年月18日上午11點鐘左右，在台
    南縣新化鎮果菜市場停車場內查獲前述大貨車，並通知乙○
    ○到案而查悉上情。案經楊許素欣之夫甲○○訴由台南縣警
    察局新化分局報請臺灣臺南地方法院檢察署檢察官偵查起訴
    。
二、前項犯罪事實，有（一）被告乙○○於本院審理中之自白、
    （二）道路交通事故現場圖、道路交通事故調查報告表(一)、
    (二)各1份、事故現場蒐證及肇事車輛採證照片26張、（三）
    行政院衛生署台南醫院92年10月20日診斷證明書、93年8月
    12日九十三南醫歷字第0930004152號函及本院93年度禁字第
    5號家事裁定各1份、（四）新化果菜市場股份有限公司93年
    8月16日九三司總字第090號函1份、（五）台灣省台南區車
    輛行車事故鑑定委員會93年3月10日南鑑字第930001號鑑定
    意見書及臺灣省車輛行車事故覆議鑑定委員會93年6月28日
    府覆議字第9310487號函各1份、（六）93年8月3日和解書、
    臺灣高等法院被告全國前案紀錄表各1份等為證。
三、核被告乙○○所為，係犯刑法第284條第2項後段之業務過失
    傷害致重傷罪及同法第185條之4之駕車肇事逃逸罪。又其所
    犯業務過失傷害致重傷罪部分，係未領有大貨車駕照駕駛自
    用大貨車以致肇事，並使被害人受傷，乃屬汽車駕駛人無駕
    駛執照駕車因而致人受傷，依法應負刑事責任者，故需依照
    道路交通管理處罰條例第86條第1項之規定，加重其刑。又
    其所犯上開2罪間，因行為態樣不同，犯罪構成要件亦有差
    異，故應予分別論罪，併合處罰。本院審酌被告犯罪之動機
    、目的、手段，其生活狀況與本件犯罪所生之危險，以及被
    告無照駕駛大貨車而疏未注意車前狀況之駕駛行為，係本件
    車禍發生之肇事主因一情，則據前述台灣省台南區車輛行車
    事故鑑定委員會鑑定意見書及臺灣省車輛行車事故覆議鑑定
    委員會函各1份載明可考，其過失程度，經核尚非輕微，且
    被告之上開過失駕駛行為，更造成被害人楊許素欣嚴重失智
    之重傷害結果，其犯罪所生之損害甚大，而其於駕車肇事後
    ，竟不顧被害人業已受到嚴重撞擊而倒地之事實，仍駕車逕
    自逃離現場，其惡性亦非輕微，然被告犯罪後業已坦白承認
    所為，且其僅係高職畢業，教育程度尚屬非高，又其肇事後
    業與告訴人及被害人之其他家屬就民事損害賠償事宜達成和
    解，有上開93年8月3日和解書1份在卷可憑，其犯罪後態度
    尚非惡劣等一切情狀，分別量處如主文所示之刑，並各諭知
    易科罰金之折算標準，且定其應執行之刑及易科罰金之折算
    標準。
四、據上論斷，應依刑事訴訟法第273條之1第1項、第299條第1
    項前段，刑法第185條之4、第284條第2項後段、第41條第1
    項前段、第2項、第51條第5款，道路交通管理處罰條例第86
    條第1項，罰金罰鍰提高標準條例第1條前段、第2條，判決
    如主文。
中　　華　　民　　國　　94　　年　　8 　　月　　24　　日
                  交通法庭  法　官  陳志成
以上正本證明與原本無異。
如不服本判決應於送達後10日內向本院提出上訴狀（應負繕本）
。
                            書記官  黃瓊蘭
中　　華　　民　　國　　94　　年　　8 　　月　　24　　日
附錄法條：
刑法第185條之4
駕駛動力交通工具肇事，致人死傷而逃逸者，處6月以上5年以下
有期徒刑。
刑法第284條第2項（業務過失傷害罪）
從事業務之人，因業務上之過失傷害人者，處1年以下有期徒刑
、拘役或1千元以下罰金，致重傷者，處3年以下有期徒刑、拘役
或2千元以下罰金。
